【裁判字號】    92,訴,1242
【裁判日期】    920704
【裁判案由】    毒品危害防制條例
【裁判全文】
臺灣高雄地方法院刑事判決                        九十二年度訴字第一二四二號
    公  訴  人  臺灣高雄地方法院檢察署檢察官
    被      告  甲○○
右列被告因違反毒品危害防制條例案件，經檢察官提起公訴（九十二年度毒偵字第一
六三五號），本院判決如左：
    主  文
甲○○施用第一級毒品，處有期徒刑陸月，如易科罰金，以參佰元折算壹日。
    事  實
一、甲○○前因施用第二級毒品安非他命之犯行，先後二次經觀察、勒戒後，均認無
    繼續施用毒品之傾向，由台灣高雄地方法院檢察署檢察官分別於民國八十八年七
    月三十日、八十九年五月十七日，以八十八年度偵字第一八二六八號、八十九年
    度毒偵緝字第一一○號為不起訴處分確定。詎甲○○仍未戒除毒癮，於前揭不起
    訴處分確定後五年內之九十一年十二月十八日下午三、四時許，在其位於高雄市
    鼓山區○○路三五三巷四號住所，以將第一級毒品海洛因摻在香菸內吸食之方式
    施用第一級毒品海洛因一次，嗣於九十一年十二月十九日十二時四十五分許，因
    甲○○另案遭通緝而為警在高雄市三民區○○○路與安東街口逮捕，並在其同意
    下採驗尿液後查獲上情。
二、案經高雄市政府警察局三民第一分局報辦請臺灣高雄地方法院檢察署檢察官偵查
    起訴。
    理  由
一、右揭犯罪事實，業經(一)被告甲○○於本院審判中坦承不諱，而被告為警查獲時所
    採尿液經送驗結果確呈嗎啡陽性反應，此有高雄市立凱旋醫院九十一年十二月二
    十五日出具之尿液檢驗成績書一紙附偵查卷第四頁及高雄醫學大學附設中和紀念
    醫院九十二年六月二日編號第9206-9號檢驗報告在本院卷可稽。(二)又被告前於偵
    查中辯稱曾服用感冒藥云云，依據西元一九八三年ＤＵＴＴ等單純服用可待因錠
    片的研究，ＤＵＴＴ提出區分服用含可待因藥物與吸食嗎啡類毒品之三項通則。
    目前國內各尿檢單位，基本上係按上開原則從事研判：1.當尿液中嗎啡濃度高於
    ２００ｎｇ／ｍｌ，而嗎啡濃度大於可待因濃度之二倍時，則可研判係施用鴉片
    類毒品；2.當尿液中檢出可待因及嗎啡成分，而嗎啡濃度低於２００ｎｇ／ｍｌ
    ，則可研判有可能服用含可待因藥物；3.當尿液中嗎啡濃度高於２００ｎｇ／ｍ
    ｌ，而嗎啡農度小於二倍之可待因濃度時，則亦當研判係服用含可待因藥物所致
    ，有該局九十二年一月二十八日調科壹字第○九一○○八六六三二○號檢驗通知
    書、九十二年三月三十一日調科壹字第○九二六二三四一五二○號函在卷可參。
    而被告前揭被查獲時尿液檢驗嗎啡濃度為６６１４ｎｇ／ｍｌ，而可待因濃度則
    為１７４２ｎｇ／ｍｌ，以前揭判讀標準顯可排除被告係服用含可待因藥物，是
    其於偵查中所辯並不足採。(三)被告前因施用第二級毒品安非他命案件，先後二次
    經觀察、勒戒後，均認無繼續施用毒品之傾向，由台灣高雄地方法院檢察署檢察
    官分別於民國八十八年七月三十日、八十九年五月十七日，以八十八年度偵字第
    一八二六八號、八十九年度毒偵緝字第一一○號為不起訴處分確定，亦有臺灣高
    等法院被告全國前案紀錄表及臺灣高雄地方法院檢察署刑案資料查註紀錄表、台
    灣高雄地方法院檢察署八十八年度偵字第一八二六八號、八十九年度毒偵緝字第
    一一○號不起訴處分書各一份在卷足參，本件事證明確，被告犯行堪以認定。
二、查海洛因為毒品危害防制條例第二條第一項第一款明定之第一級毒品，本件被告
    甲○○前因施用毒品，經二次觀察、勒戒後認無繼續施用毒品傾向，由檢察官為
    不起訴處分確定後，五年內再犯本件犯行，核其所為係犯毒品危害防制條例第十
    條第一項之施用第一級毒品罪。爰審酌被告前經二次不起訴處分，竟仍不知悛悔
    ，不思戒除惡習，惟其行為係自我戕害及其犯後坦承犯行，態度尚稱良好，且其
    前二次不起訴處分距本次犯行已二年有餘，顯見戒除毒癮已有某程度之成效，現
    僅因一時不慎而犯罪，被告只要堅持信念應仍有斷絕毒癮之可能等一切情狀，酌
    情量處如主文所示之刑，並諭知易科罰金之折算標準。
據上論斷，應依刑事訴訟法第二百九十九條第一項前段，毒品危害防制條例第十條第
條第一項、第二十條第三項，刑法第十一條前段、第四十一條第一項前段，罰金罰鍰
提高標準條例第二條，判決如主文。
中      華      民      國    九十二    年      七      月      四      日
                                      台灣高雄地方法院刑事第一庭
                                                法  官       楊智守
右正本證明與原本無異。
如不服本判決，應於判決送達後十日內，向本院提出上訴狀。
                                                書記官       王美玲
中    華    民    國      九十二      年      七      月      七      日
附錄本案論罪科刑法條：
毒品危害防制條例第十條
施用第一級毒品者，處六月以上五年以下有期徒刑。
施用第二級毒品者，處三年以下有期徒刑。


司法院資訊處製作；財團法人民間司法改革基金會備份。
